【裁判字號】    99,上訴,1818
【裁判日期】    991230
【裁判案由】    偽造文書等
【裁判全文】
臺灣高等法院臺中分院刑事判決        99年度上訴字第1818號
上  訴  人
即  被  告  張婷芳
上列上訴人因偽造文書等案件，不服臺灣臺中地方法院99年度訴
字第966號中華民國99年8月17日第一審判決（起訴案號：臺灣臺
中地方法院檢察署98年度偵字第22696號），提起上訴，本院判
決如下：
    主  文
原判決撤銷。
張婷芳犯如附表二編號1至19所示之罪，分別處如附表二編號1至
19所示之刑。應執行有期徒刑參月，如易科罰金，以新臺幣壹仟
元折算壹日；玉山銀行信用卡申請書之正卡申請人欄及申請人欄
內偽造之「劉日燐」署押共枚、卡號00000000000
00000號玉山銀行信用卡背面持卡人簽名欄內偽造之「劉日
燐」署押壹枚、附表二編號3所示之山隆通運東勢站簽帳單商店
存根聯上偽造「劉日燐」之署押壹枚，均沒收。
    事  實
一、張婷芳基於行使偽造私文書及詐欺取財之犯意，意圖為自己
    不法之所有，於民國95年11月15日，未經其夫劉日燐（已於
    96年2月15日與張婷芳離婚，嗣於99年1月18日改名為劉日耀
    ）之同意或授權，取得劉日燐之身分證件後，利用不知情之
    友人陳麗雪，冒用劉日燐之名義，在臺中縣東勢鎮○○路之
    張婷芳店內，於玉山商業銀行股份有限公司（下稱玉山銀行
    ）之信用卡申請書上，填載劉日燐之年籍、職業等相關資料
    ，及在申請人簽名欄內偽造劉日燐之署名3枚，而偽造完成
    劉日燐表示要申請信用卡之私文書後，再由張婷芳將上開偽
    造之信用卡申請書，委由山隆加油站交付予不知情之玉山銀
    行承辦人員而行使之，致使該承辦人員誤信係劉日燐本人向
    該銀行申請信用卡而陷於錯誤，因此核發玉山銀行之卡號00
    00000000000000號信用卡予張婷芳，足以生損害於劉日燐及
    玉山銀行對於信用卡管理之正確性。
二、張婷芳取得上開玉山銀行信用卡後，旋另基於偽造私文書之
    犯意，未經劉日燐之同意或授權，於該信用卡背面持卡人簽
    名欄內偽造劉日燐之署名，而偽造劉日燐同意於信用卡之有
    效期限內有權使用該信用卡之私文書，足以生損害於劉日燐
    及玉山銀行對信用卡管理之正確性。
三、張婷芳另基於詐欺取財及行使偽造私文書之犯意，意圖為自
    己不法之所有，自95年11月21日起至96年1月24日止，分別
    於如附表一（其中編號4、5及編號8、9均係於同1日接續為
    之）所示之時間，未經劉日燐之同意或授權，冒用劉日燐之
    名義，持上開信用卡在附表一所示之特約商店（附表一編號
    6之特約商店名稱為「全國加油站國道四號站」，起訴書誤
    載為「東成加油站」）刷卡消費加油或購買機油（附表一編
    號4、17部分），並在上開各特約商店消費之簽帳單上偽簽
    劉日燐之署名，表示係由劉日燐本人簽帳，並向發卡銀行請
    求撥付款項予各該特約商店，而偽造完成該簽帳單之私文書
    ，並將所偽造之簽帳單持以交付各特約商店之職員而行使之
    ，致使該特約商店職員誤認係劉日燐本人消費而陷於錯誤，
    同意其刷卡簽帳，而交付加油之汽油或機油，並使玉山銀行
    陷於錯誤，給付如附表一所示之消費金額予該等特約商店，
    均足以生損害於劉日燐及玉山銀行、各特約商店及財團法人
    聯合信用卡處理中心對信用卡管理之正確性。張婷芳因上開
    刷卡消費所獲財物共計新臺幣（下同）6萬6342元。
四、案經玉山銀行訴由臺灣臺中地方法院檢察署檢察官偵查起訴
    。
    理  由
壹、證據能力部分﹕
    按被告以外之人於審判外之陳述，雖不符刑事訴訟法第159
    條之1至第159條之4等前4條之規定，而經當事人於審判程序
    同意作為證據，法院審酌該言詞陳述或書面陳述作成時之情
    況，認為適當者，亦得為證據。當事人、代理人或辯護人於
    法院調查證據時，知有第159條第1項不得為證據之情形，而
    未於言詞辯論終結前聲明異議者，視為有前項之同意，刑事
    訴訟法第159條之5定有明文。立法意旨在於傳聞證據未經當
    事人之反對詰問予以核實，原則上先予排除。惟若當事人已
    放棄反對詰問權，於審判程序中表明同意該等傳聞證據可作
    為證據；或於言詞辯論終結前未聲明異議，基於尊重當事人
    對傳聞證據之處分權，及證據資料愈豐富，愈有助於真實發
    見之理念，且強化言詞辯論主義，使訴訟程序得以順暢進行
    ，上開傳聞證據亦均具有證據能力。查本案下列所援引之全
    部卷證資料，檢察官、被告於本案辯論終結前均不爭執其證
    據能力，本院審酌各該證據作成時之情況，並無不法取得之
    情形，認亦適合作為本案之證據，揆諸上開說明，各該證據
    均有證據能力。
貳、實體部分﹕
一、訊據上訴人即被告張婷芳（下稱被告）固坦承其委請不知情
    之友人陳麗雪於玉山銀行信用卡申請書上簽署劉日燐之署名
    3枚，再將該信用卡申請書交付予玉山銀行承辦人員，而取
    得劉日燐名義之信用卡1張；其再於該信用卡背面簽署「劉
    日燐」之署名1枚，及持該信用卡刷卡消費，並於附表一所
    示之時間，在19張簽帳單上簽署「劉日燐」之署名各1枚等
    情，惟矢口否認有何偽造文書、行使偽造文書或詐欺取財犯
    行，辯稱﹕信用卡是伊前夫劉日燐同意伊去辦的，而伊自行
    或委請他人簽署「劉日燐」之署名，均經過劉日燐之同意云
    云。經查﹕
  (一)證人即被告所申辦本件信用卡之玉山銀行承辦人員林品均雖
    於本院到庭具結證稱：信用卡核發程序上我會先確認申請書
    、身分證是否有偽造情形，身分證會經過檢驗為真正，才會
    進入徵審程序，徵審程序就是對客戶作電話照會，透過聯合
    信用卡中心給的資料作比對，經詢問聯徵資料上所記載之事
    項，回答正確才會核發信用卡，我們一定要通過電話照會才
    會發卡，且在電話中問過關於本人才知道的事情，確認是本
    人無誤後才發卡，本件信用卡應該是加油站的信用卡，申請
    書應該是寄過來的，規定一定要做徵信，也一定都會做徵信
    ，都是用電話照會的方式做，徵信後之審核意見是加註在我
    們的電腦系統裡等語（見本院卷第44頁背面至第46頁），惟
    依證人林品均所述，其徵信之方式，僅係以電話詢問信用卡
    申請人個人基本資料，並非當面確認是否本人，而被告以劉
    日燐名義申請信用卡時，與劉日燐係夫妻關係，對劉日燐之
    個人資料自為熟稔，則證人林品均當時以電話徵信之對象是
    否確為劉日燐本人，已有疑義；而證人劉日燐於偵查中證稱
    ：「（玉山銀行信用卡申請書是否你去申請的？有無授權張
    婷芳申請信用卡？）沒有，我也沒有刷過這張信用卡，離婚
    後在96年3月份，我在家中收到銀行的催收單，我打電話到
    銀行，行員告訴我說我是不是有台車子在那裡加油，我跑到
    加油站問，他們說之前我太太拿了我的土地權狀來這裡申請
    ，我打電話到玉山銀行說我從來沒有申請，並質問他們信用
    卡的核發有問題，且這信用卡申請書也寫錯，劉玠萱是她女
    兒，還寫成她妹妹，且交易明細表全部都是加油的。」、「
    （離婚前，你有無住在家中？）離婚前，我每天都出外工作
    ，銀行的催收單我是離婚後才收到的。」等語（見偵查卷第
    45、46頁）；證人劉日燐復於原審審理中證述﹕我沒有同意
    被告以我名義於95年11月15日向玉山銀行申請卡號00000000
    00000000號的信用卡，也沒有提供身分證影本給被告；我的
    身分證都放在房間衣櫥櫃子裡，被告也知道放在那裡，因為
    那時候還是夫妻關係，被告要取用我的身分證、印章是輕而
    易舉的事情。我是在96年2月15日接到玉山銀行的催收單，
    始知遭被告冒用名義申請信用卡。我從來沒有申請過信用卡
    ；劉玠萱是我與被告的女兒，被告在申請書上還誤寫成伊的
    妹妹。我是成功國小畢業的，因為被告剛來台之後，成功國
    小有開印尼新娘的輔導班，所以被告知道我是成功國小畢業
    。信用卡申請書上的簽名都不是我簽的，也不是我寫的。我
    平常沒有去山隆通運東勢站加油。被告從來沒有告訴我申請
    玉山銀行信用卡的事，也沒有告訴過我她要找她的朋友幫我
    簽名；於95年10、11、12月的時候，我與被告的關係不大好
    ，因為常常為了砂石車的問題起爭執。玉山銀行要核發卡片
    之前，沒有打電話向我徵信過。砂石車是我出資買的，登記
    被告的名字，平常都是被告在經營，就是因為為了這台砂石
    車才會搞得很淒慘，買了砂石車之後，我一直詢問被告，經
    營砂石車有無賺錢，被告跟我說有，但實際上都是虧損的狀
    態，且被告也一直在外面借錢等語（見原審卷第27頁背面至
    30頁）。參以被告於原審中亦自承﹕我與劉日燐原先感情還
    不錯，是在95年10月間，因我向劉日燐之姐姐週轉10萬元，
    劉日燐知道之後動手打我，從那時開始，感情才不好等語（
    見原審卷第30頁背面）。按一般感情不佳之兩人，因彼此互
    信基礎薄弱，鮮少有相互授權代理法律行為之情事，本件被
    告以劉日燐名義申請信用卡之時間係95年11月15日，當時被
    告與劉日燐2人間之感情已不佳，且2人嗣後即於96年2月15
    日離婚，有劉日燐之個人戶籍資料記事欄之記載可參（見原
    審卷第35頁），則衡諸常情，劉日燐應無同意或授權被告以
    其名義申請信用卡，或使用該信用卡簽帳消費之可能，是證
    人劉日燐之上開證詞應堪採信。
  (二)再者，被告及劉日燐2人於偵查中當庭各書寫「劉日燐」10
    次（見偵查卷第37、38頁），經與上開玉山銀行信用卡申請
    書（見偵查卷第3頁）、95年11月21日簽帳單（見偵查卷第
    30頁）以肉眼比對結果，該信用卡申請書上申請人「劉日燐
    」並非劉日燐本人之筆跡，亦非被告之筆跡，而該95年11月
    21日簽帳單上「劉日燐」之簽名顯係被告所為，並為被告所
    不爭執，且被告並供稱申請書上之字跡係其友人陳麗雪所為
    。又被告係印尼華僑，於82年間因與劉日燐結婚而來台生活
    ，有上開劉日燐之個人戶籍資料記事欄之記載可按，故被告
    之書寫中文能力自較從小於本國生長之本國人為差，此亦為
    被告所不爭執（見原審卷第31頁反面）；而被告以劉日燐名
    義申請信用卡之95年11月間，被告與劉日燐之婚姻關係尚存
    續，且兩人並未分居，則若劉日燐確有同意或授權被告以其
    名義申請信用卡，自當由劉日燐本人於信用卡申請書上親自
    簽名，豈有需由被告輾轉委由無關之友人代為簽名之理？此
    顯與常情有悖。
  (三)況上開信用卡申請書上「您的聯絡人資料」欄位係記載劉日
    燐之聯絡人為「劉玠萱」，與劉日燐之關係為「妹妹」，其
    聯絡電話「0000000000」，惟實際上劉玠萱為劉日燐之女兒
    ，且該聯絡電話係被告本人所使用之電話，業經被告自承在
    卷（見原審卷第32頁）；又該欄位另記載劉日燐之另一聯絡
    人為被告張婷芳，其聯絡電話「0000000000」，惟實際上該
    聯絡電話則係被告本人妹妹之電話，亦經被告供承在卷（見
    原審卷第32頁背面）。由上可知，被告確係未經劉日燐之同
    意而向玉山銀行提出申請，故而虛偽填載上開聯絡人之聯絡
    電話，藉以避免劉日燐發現遭冒用名義之情事。參以被告事
    後於98年12月11日向玉山銀行坦承冒用劉日燐之名義申請信
    用卡消費使用，並積欠信用卡簽帳消費金額60025元等情，
    有玉山銀行信用卡消費明細對帳單1份、被告於98年12月11
    日簽立之切結書1紙在卷可稽（見偵查卷第4、5頁及第42頁
    ）。是被告確有上開冒用劉日燐名義申請信用卡、且未經劉
    日燐同意在該信用卡背面簽名及刷卡使用無訛。本件事證明
    確，被告上開犯行洵堪認定。
二、論罪科刑﹕
  (一)按在信用卡背面簽名欄簽名，自形式上整體觀察，即足以知
    悉係表示信用卡之簽名者於信用卡有效期限內有權使用該信
    用卡之辨識及證明，並非依習慣或特約表示一定用意之證明
    ，性質上係屬刑法第210條之私文書（最高法院93年度第2次
    刑事庭會議決議可資參照）。又在信用卡簽帳單上偽簽姓名
    ，自不待依據習慣或特約，單從形式上觀察，即足以知悉係
    表示已收受特約商店所交付之交易標的物或消費標的，含有
    收據性質，當然屬於刑法第210條所稱之私文書（最高法院
    95年度臺上字第188號判決亦可參照）。是核被告就犯罪事
    實一所為，係犯刑法第216條、第210條之行使偽造私文書罪
    、第339條第1項之詐欺取財罪；就犯罪事實二所為，係犯刑
    法第210條之偽造私文書罪；就犯罪事實三所為，均係犯刑
    法第216條、第210條之行使偽造私文書罪、第339條第1項之
    詐欺取財罪。
  (二)被告利用不知情之友人陳麗雪為犯罪事實一之行為，為間接
    正犯。被告各次偽造署押之行為，均係其偽造私文書之階段
    行為；偽造私文書後持以行使，其偽造私文書之低度行為，
    應為行使偽造私文書之高度行為所吸收，均不另論罪。又被
    告就附表二編號6（即附表一編號4、5號）、編號9（即附表
    一編號8、9號）所示之同一時間，均係在同一地點，分別基
    於同一之行使偽造私文書之犯意為之，其所侵害之法益相同
    ，各應屬單一犯罪行為之數個舉動接續實施，而無從割裂為
    數個行為分別觀察或評價，各為接續犯。
  (三)又犯罪事實一、三被告所犯行使偽造私文書罪與詐欺取財之
    犯行間，其行使偽造私文書係對玉山銀行或信用卡特約商店
    施用詐術，是被告係以一行為同時觸犯上開行使偽造私文書
    罪及詐欺得利罪二罪名，應依刑法第55條想像競合犯之規定
    ，從一重之行使偽造私文書罪處斷。另被告所犯附表二編號
    1至19號之各罪間，犯意各別，行為互殊，應分論併罰。
三、原審認被告犯罪明確，予以論罪科刑，固非無據。惟查：(1)
    被告就犯罪事實三在附表一所示特約商店刷卡消費均係加油
    或購買機油（附表一編號4、17部分），此業據被告於本院
    審理中供述明確（見本院卷第34頁背面、第63頁），是被告
    刷卡消費並無由附表一所示之特約商店提供服務（此部分屬
    刑法第339條第2項詐欺得利罪），原審犯罪事實三認被告冒
    用信用卡刷卡，由特約商店提供服務，顯有違誤。(2)又量刑
    之輕重，雖屬事實審法院得依職權自由裁量之事項，然仍應
    受比例原則及公平原則之限制，否則其判決即非適法。刑事
    審判旨在實現刑罰權分配的正義，故法院對有罪被告之科刑
    ，應符合罪刑相當之原則，使輕重得宜，罰當其罪，以契合
    社會之法律感情。又按「科刑時應以行為人之責任為基礎，
    並審酌一切情狀，尤應注意下列事項，為科刑輕重之標準：
    一、犯罪之動機、目的。二、犯罪時所受之刺激。三、犯罪
    之手段。四、犯罪行為人之生活狀況。五、犯罪行為人之品
    行。六、犯罪行為人之智識程度。七、犯罪行為人與被害人
    之關係。八、犯罪行為人違反義務之程度。九、犯罪所生之
    危險或損害。十、犯罪後之態度。」此為刑法第57條所明定
    。是被告犯罪所生之危險或損害、是否已與被害人達成和解
    ，其量刑基礎即有不同，應予差別處遇。本件被告雖否認犯
    罪，且其冒名刷卡之次數雖為19次，惟其刷卡消費之內容均
    僅用於被告與劉日燐所共同經營之砂石車在加油站加油或購
    買機油上，消費總金額僅66,342元，且被告已與告訴人玉山
    銀行達成和解，分期賠償被害人之損失，有上開切結書附卷
    可憑（見偵查卷第42頁），則原審判決就被告冒名刷卡之金
    額總計66,342元而於各罪量處罪刑後，定應執行刑有期徒刑
    6月，顯屬過重，尚有未洽，本院認被告已與告訴人玉山銀
    行達成和解，且參酌冒名刷卡之內容、金額，應予從輕量刑
    。被告上訴否認犯罪，雖無理由，惟原判決既有上開可議之
    處，自屬不能維持，應由本院將原判決撤銷改判。
四、爰審酌被告為節省加油費之開支，竟冒用劉日燐之名義申請
    信用卡，並持該信用卡簽帳消費，影響信用卡交易秩序，兼
    衡酌被告本件刷卡消費大多使用於加油，各次刷卡消費之金
    額為1021元至2萬500元不等，本件19次刷卡消費總金額為6
    萬6342元，被告於本件冒名刷卡消費期間仍有向告訴人玉山
    銀行繳納部分帳款，且於本件案發後已就積欠之帳款部分與
    告訴人玉山銀行達成和解，已如前述，玉山銀行並於偵查中
    出具陳報狀表示原諒被告之意（見偵查卷第41頁）等一切情
    狀，分別量處如主文所示之刑，並各諭知易科罰金之折算標
    準。又被告所為上開犯罪事實之時間，均係在96年4月24 日
    以前，所犯均符合中華民國96年罪犯減刑條例所定之減刑條
    件，均應依該減刑條例第2條第1項第3款之規定，減其宣告
    刑2分之1，並依該條例第9條、第10條第1項規定，依刑法第
    51條合併定其應執行之刑及諭知易科罰金之折算標準。
五、又玉山銀行信用卡申請書之正卡申請人欄及申請人欄內偽造
    之「劉日燐」署押共3枚（犯罪事實一），卡號00000000000
    00000號玉山銀行信用卡背面持卡人簽名欄內偽造之「劉日
    燐」署押1枚（犯罪事實二），及被告於附表二編號3所示之
    山隆通運東勢站簽帳單商店存根聯上偽造「劉日燐」之署押
    1枚（犯罪事實三），均應依刑法第219條之規定，不問屬於
    被告與否，沒收之。另被告冒用「劉日燐」之名義所簽立之
    如附表二編號4至19號之簽帳單，經告訴人玉山銀行代理人
    范偉樵於偵查中表示：其銀行未保留簽帳單，且其銀行曾向
    特約商店調簽帳單，但特約商店只保留1年等語（見偵查卷
    第12頁），是本件無積極證據證明上開簽帳單（含持卡人收
    執聯及商店存根聯）現仍存在，且依保留期限1年推算，本
    案之簽帳單應已銷毀滅失不存在，為免日後執行困難，爰不
    另予宣告沒收，附此敘明。
六、公訴意旨另以：被告上開冒用劉日燐名義，持信用卡刷卡消
    費簽帳，致使特約商店職員誤認係劉日燐本人消費而陷於錯
    誤，提供服務等語。惟按犯罪事實應依證據認定之，無證據
    不得認定犯罪事實；不能證明被告犯罪者，應諭知無罪之判
    決，刑事訴訟法第154條第2項、第301條第1項分別定有明文
    。經查，被告就附表一所示特約商店刷卡消費均係加油或購
    買機油（附表一編號4、17部分），已如前述，是被告刷卡
    消費並無由附表一所示之特約商店提供服務，此部分事實既
    不能證明，公訴人起訴該部分事實係涉犯刑法第339條第2項
    詐欺得利罪嫌，本應為無罪的諭知，惟其與上開認定被告有
    罪部分，有實質上一罪關係，爰不另為無罪之諭知，併此敘
    明。
據上論斷，應依刑事訴訟法第369條第1項前段、第364條、第299
條第1項前段，刑法第216條、第210條、第339條第1項、第219條
、第55條、第41條第1項前段、第51條第5款，刑法施行法第1條
之1第1項、第2項，中華民國罪犯減刑條例第2條第1項第3款、第
7條、第9條、第10條第1項，判決如主文。
本案經檢察官沈淑宜到庭執行職務。
中    華    民    國    99    年    12    月    30    日
            刑事第五庭  審判長法  官  趙  春  碧
                              法  官  賴  恭  利
                              法  官  卓  進  仕
以上正本證明與原本無異。
如不服本判決應於收受送達後10日內向本院提出上訴書狀，其未
敘述上訴理由者，並得於提起上訴後10日內向本院補提理由書狀
（均須按他造當事人之人數附繕本）「切勿逕送上級法院」。
                              書記官  郭  振  祥
中    華    民    國    99    年    12    月    30    日
附錄本案論罪科刑法條
刑法第210條：
偽造、變造私文書，足以生損害於公眾或他人者，處5年以下有
期徒刑。
刑法第216條：
行使第210條至第215條之文書者，依偽造、變造文書或登載不實
事項或使登載不實事項之規定處斷。
刑法第339條第1項：
意圖為自己或第三人不法之所有，以詐術使人將本人或第三人之
物交付者，處5年以下有期徒刑、拘役或科或併科1千元以下罰金
。
【附表一】
┌──┬──────┬──────────┬─────────┐
│編號│消費時間    │特約商店            │消費金額及購買商品│
├──┼──────┼──────────┼─────────┤
│ 1  │95年11月21日│山隆通運東勢站      │1385元（汽油）    │
├──┼──────┼──────────┼─────────┤
│ 2  │95年11月27日│東成加油站          │5000元（汽油）    │
├──┼──────┼──────────┼─────────┤
│ 3  │95年11月28日│東成加油站          │3000元（汽油）    │
├──┼──────┼──────────┼─────────┤
│ 4  │95年11月30日│東成加油站          │2萬500元（機油）  │
├──┼──────┼──────────┼─────────┤
│ 5  │95年11月30日│東成加油站          │3000元（汽油）    │
├──┼──────┼──────────┼─────────┤
│ 6  │95年12月2日 │全國加油站國道四號站│2330元（汽油）    │
├──┼──────┼──────────┼─────────┤
│ 7  │95年12月2日 │億富加油站          │3000元（汽油）    │
├──┼──────┼──────────┼─────────┤
│ 8  │95年12月4日 │東成加油站          │3000元（汽油）    │
├──┼──────┼──────────┼─────────┤
│ 9  │95年12月4日 │東成加油站          │2000元（汽油）    │
├──┼──────┼──────────┼─────────┤
│10  │95年12月5日 │東成加油站          │4000元（汽油）    │
├──┼──────┼──────────┼─────────┤
│11  │95年12月6日 │東成加油站          │1021元（汽油）    │
├──┼──────┼──────────┼─────────┤
│12  │95年12月7日 │東成加油站          │3000元（汽油）    │
├──┼──────┼──────────┼─────────┤
│13  │95年12月8日 │億富加油站          │2000元（汽油）    │
├──┼──────┼──────────┼─────────┤
│14  │95年12月9日 │億富加油站          │2000元（汽油）    │
├──┼──────┼──────────┼─────────┤
│15  │95年12月10日│億富加油站          │2000元（汽油）    │
├──┼──────┼──────────┼─────────┤
│16  │95年12月11日│億富加油站          │2000元（汽油）    │
├──┼──────┼──────────┼─────────┤
│17  │95年12月31日│亞洲購股份有限公司  │1843元（機油）    │
├──┼──────┼──────────┼─────────┤
│18  │96年1月20日 │山隆通運東勢站      │1263元（汽油）    │
├──┼──────┼──────────┼─────────┤
│19  │96年1月24日 │中國石油石岡豐勢路站│4000元（汽油）    │
└──┴──────┴──────────┴─────────┘
【附表二】
┌──┬────┬────┬──────┬─────────┐
│編號│犯罪事實│偽造之私│所犯法條及罪│    所處罪刑      │
│    │        │文書及其│名          │                  │
│    │        │上之署押│            │                  │
│    │        │數量    │            │                  │
├──┼────┼────┼──────┼─────────┤
│    │犯罪事實│玉山銀行│刑法第216條 │張婷芳犯行使偽造私│
│ 1  │欄第一段│信用卡申│、第210條行 │文書罪，處有期徒刑│
│    │        │請書，其│使偽造私文書│貳月，如易科罰金，│
│    │        │上有偽造│罪，刑法第33│以新臺幣壹仟元折算│
│    │        │之「劉日│9條第1項詐欺│壹日；減為有期徒刑│
│    │        │燐」署押│取財罪。    │壹月，如易科罰金，│
│    │        │3枚。   │            │以新臺幣壹仟元折算│
│    │        │        │            │壹日。卷附玉山銀行│
│    │        │        │            │信用卡申請書上偽造│
│    │        │        │            │之「劉日燐」署押│
│    │        │        │            │枚均沒收。        │
├──┼────┼────┼──────┼─────────┤
│ 2  │犯罪事實│玉山銀行│刑法第210條 │張婷芳犯偽造私文書│
│    │欄第二段│信用卡背│偽造私文書罪│罪，處有期徒刑貳月│
│    │        │面持卡人│            │，如易科罰金，以新│
│    │        │簽名欄內│            │臺幣壹仟元折算壹日│
│    │        │偽造之「│            │；減為有期徒刑壹月│
│    │        │劉日燐」│            │，如易科罰金，以新│
│    │        │署押1枚 │            │臺幣壹仟元折算壹日│
│    │        │。      │            │。卡號五四二七００│
│    │        │        │            │000000000│
│    │        │        │            │０號玉山銀行信用卡│
│    │        │        │            │背面持卡人簽名欄內│
│    │        │        │            │偽造之「劉日燐」署│
│    │        │        │            │押壹枚沒收。      │
├──┼────┼────┼──────┼─────────┤
│ 3  │犯罪事實│山隆通運│刑法第216條 │張婷芳犯行使偽造私│
│    │欄第三段│東勢站簽│、第210條行 │文書罪，處有期徒刑│
│    │中附表一│帳單上偽│使偽造私文書│貳月，如易科罰金，│
│    │編號1部 │造之「劉│罪，刑法第33│以新臺幣壹仟元折算│
│    │分      │日燐」署│9條第1項詐欺│壹日；減為有期徒刑│
│    │        │押1枚。 │取財罪。    │壹月，如易科罰金，│
│    │        │        │            │以新臺幣壹仟元折算│
│    │        │        │            │壹日。簽帳單商店存│
│    │        │        │            │根聯上偽造之「劉日│
│    │        │        │            │燐」署押壹枚沒收。│
├──┼────┼────┼──────┼─────────┤
│ 4  │犯罪事實│東成加油│刑法第216條 │張婷芳犯行使偽造私│
│    │欄第三段│站簽帳單│、第210條行 │文書罪，處有期徒刑│
│    │中附表一│上偽造之│使偽造私文書│貳月，如易科罰金，│
│    │編號2部 │「劉日燐│罪，刑法第33│以新臺幣壹仟元折算│
│    │分      │」署押1 │9條第1項詐欺│壹日；減為有期徒刑│
│    │        │枚。    │取財罪。    │壹月，如易科罰金，│
│    │        │        │            │以新臺幣壹仟元折算│
│    │        │        │            │壹日。            │
├──┼────┼────┼──────┼─────────┤
│ 5  │犯罪事實│東成加油│刑法第216條 │張婷芳犯行使偽造私│
│    │欄第三段│站簽帳單│、第210條行 │文書罪，處有期徒刑│
│    │中附表一│上偽造之│使偽造私文書│貳月，如易科罰金，│
│    │編號3部 │「劉日燐│罪，刑法第33│以新臺幣壹仟元折算│
│    │分      │」署押1 │9條第1項詐欺│壹日；減為有期徒刑│
│    │        │枚。    │取財罪。    │壹月，如易科罰金，│
│    │        │        │            │以新臺幣壹仟元折算│
│    │        │        │            │壹日。            │
├──┼────┼────┼──────┼─────────┤
│ 6  │犯罪事實│東成加油│刑法第216條 │張婷芳犯行使偽造私│
│    │欄第三段│站簽帳單│、第210條行 │文書罪，處有期徒刑│
│    │中附表一│上偽造之│使偽造私文書│貳月，如易科罰金，│
│    │編號4、5│「劉日燐│罪，刑法第33│以新臺幣壹仟元折算│
│    │部分    │」署押各│9條第1項詐欺│壹日；減為有期徒刑│
│    │        │1枚 。  │取財罪。    │壹月，如易科罰金，│
│    │        │        │            │以新臺幣壹仟元折算│
│    │        │        │            │壹日。            │
├──┼────┼────┼──────┼─────────┤
│ 7  │犯罪事實│全國加油│刑法第216條 │張婷芳犯行使偽造私│
│    │欄第三段│站國道四│、第210條行 │文書罪，處有期徒刑│
│    │中附表一│號站簽帳│使偽造私文書│貳月，如易科罰金，│
│    │編號6部 │單上偽造│罪，刑法第33│以新臺幣壹仟元折算│
│    │分      │之「劉日│9條第1項詐欺│壹日；減為有期徒刑│
│    │        │燐」署押│取財罪。    │壹月，如易科罰金，│
│    │        │1枚 。  │            │以新臺幣壹仟元折算│
│    │        │        │            │壹日。            │
├──┼────┼────┼──────┼─────────┤
│ 8  │犯罪事實│億富加油│刑法第216條 │張婷芳犯行使偽造私│
│    │欄第三段│站簽帳單│、第210條行 │文書罪，處有期徒刑│
│    │中附表一│上偽造之│使偽造私文書│貳月，如易科罰金，│
│    │編號7部 │「劉日燐│罪，刑法第33│以新臺幣壹仟元折算│
│    │分      │」署押1 │9條第1項詐欺│壹日；減為有期徒刑│
│    │        │枚。    │取財罪。    │壹月，如易科罰金，│
│    │        │        │            │以新臺幣壹仟元折算│
│    │        │        │            │壹日。            │
├──┼────┼────┼──────┼─────────┤
│ 9  │犯罪事實│東成加油│刑法第216條 │張婷芳犯行使偽造私│
│    │欄第三段│站簽帳單│、第210條行 │文書罪，處有期徒刑│
│    │中附表一│上偽造之│使偽造私文書│貳月，如易科罰金，│
│    │編號8、9│「劉日燐│罪，刑法第33│以新臺幣壹仟元折算│
│    │部分    │」署押各│9條第1項詐欺│壹日；減為有期徒刑│
│    │        │1枚 。  │取財罪。    │壹月，如易科罰金，│
│    │        │        │            │以新臺幣壹仟元折算│
│    │        │        │            │壹日。            │
├──┼────┼────┼──────┼─────────┤
│10  │犯罪事實│東成加油│刑法第216條 │張婷芳犯行使偽造私│
│    │欄第三段│站簽帳單│、第210條行 │文書罪，處有期徒刑│
│    │中附表一│上偽造之│使偽造私文書│貳月，如易科罰金，│
│    │編號10部│「劉日燐│罪，刑法第33│以新臺幣壹仟元折算│
│    │分      │」署押1 │9條第1項詐欺│壹日；減為有期徒刑│
│    │        │枚。    │取財罪。    │壹月，如易科罰金，│
│    │        │        │            │以新臺幣壹仟元折算│
│    │        │        │            │壹日。            │
├──┼────┼────┼──────┼─────────┤
│11  │犯罪事實│東成加油│刑法第216條 │張婷芳犯行使偽造私│
│    │欄第三段│站簽帳單│、第210條行 │文書罪，處有期徒刑│
│    │中附表一│上偽造之│使偽造私文書│貳月，如易科罰金，│
│    │編號11部│「劉日燐│罪，刑法第33│以新臺幣壹仟元折算│
│    │分      │」署押1 │9條第1項詐欺│壹日；減為有期徒刑│
│    │        │枚。    │取財罪。    │壹月，如易科罰金，│
│    │        │        │            │以新臺幣壹仟元折算│
│    │        │        │            │壹日。            │
├──┼────┼────┼──────┼─────────┤
│12  │犯罪事實│東成加油│刑法第216條 │張婷芳犯行使偽造私│
│    │欄第三段│站簽帳單│、第210條行 │文書罪，處有期徒刑│
│    │中附表一│上偽造之│使偽造私文書│貳月，如易科罰金，│
│    │編號12部│「劉日燐│罪，刑法第33│以新臺幣壹仟元折算│
│    │分      │」署押1 │9條第1項詐欺│壹日；減為有期徒刑│
│    │        │枚。    │取財罪。    │壹月，如易科罰金，│
│    │        │        │            │以新臺幣壹仟元折算│
│    │        │        │            │壹日。            │
├──┼────┼────┼──────┼─────────┤
│13  │犯罪事實│億富加油│刑法第216條 │張婷芳犯行使偽造私│
│    │欄第三段│站簽帳單│、第210條行 │文書罪，處有期徒刑│
│    │中附表一│上偽造之│使偽造私文書│貳月，如易科罰金，│
│    │編號13部│「劉日燐│罪，刑法第33│以新臺幣壹仟元折算│
│    │分      │」署押1 │9條第1項詐欺│壹日；減為有期徒刑│
│    │        │枚。    │取財罪。    │壹月，如易科罰金，│
│    │        │        │            │以新臺幣壹仟元折算│
│    │        │        │            │壹日。            │
├──┼────┼────┼──────┼─────────┤
│14  │犯罪事實│億富加油│刑法第216條 │張婷芳犯行使偽造私│
│    │欄第三段│站簽帳單│、第210條行 │文書罪，處有期徒刑│
│    │中附表一│上偽造之│使偽造私文書│貳月，如易科罰金，│
│    │編號14部│「劉日燐│罪，刑法第33│以新臺幣壹仟元折算│
│    │分      │」署押1 │9條第1項詐欺│壹日；減為有期徒刑│
│    │        │枚。    │取財罪。    │壹月，如易科罰金，│
│    │        │        │            │以新臺幣壹仟元折算│
│    │        │        │            │壹日。            │
├──┼────┼────┼──────┼─────────┤
│15  │犯罪事實│億富加油│刑法第216條 │張婷芳犯行使偽造私│
│    │欄第三段│站簽帳單│、第210條行 │文書罪，處有期徒刑│
│    │中附表一│上偽造之│使偽造私文書│貳月，如易科罰金，│
│    │編號15部│「劉日燐│罪，刑法第33│以新臺幣壹仟元折算│
│    │分      │」署押1 │9條第1項詐欺│壹日；減為有期徒刑│
│    │        │枚。    │取財罪。    │壹月，如易科罰金，│
│    │        │        │            │以新臺幣壹仟元折算│
│    │        │        │            │壹日。            │
├──┼────┼────┼──────┼─────────┤
│16  │犯罪事實│億富加油│刑法第216條 │張婷芳犯行使偽造私│
│    │欄第三段│站簽帳單│、第210條行 │文書罪，處有期徒刑│
│    │中附表一│上偽造之│使偽造私文書│貳月，如易科罰金，│
│    │編號16部│「劉日燐│罪，刑法第33│以新臺幣壹仟元折算│
│    │分      │」署押1 │9條第1項詐欺│壹日；減為有期徒刑│
│    │        │枚。    │取財罪。    │壹月，如易科罰金，│
│    │        │        │            │以新臺幣壹仟元折算│
│    │        │        │            │壹日。            │
├──┼────┼────┼──────┼─────────┤
│17  │犯罪事實│亞洲購股│刑法第216條 │張婷芳犯行使偽造私│
│    │欄第三段│份有限公│、第210條行 │文書罪，處有期徒刑│
│    │中附表一│司簽帳單│使偽造私文書│貳月，如易科罰金，│
│    │編號17部│上偽造之│罪，刑法第33│以新臺幣壹仟元折算│
│    │分      │「劉日燐│9條第1項詐欺│壹日；減為有期徒刑│
│    │        │」署押1 │取財罪。    │壹月，如易科罰金，│
│    │        │枚。    │            │以新臺幣壹仟元折算│
│    │        │        │            │壹日。            │
├──┼────┼────┼──────┼─────────┤
│18  │犯罪事實│山隆通運│刑法第216條 │張婷芳犯行使偽造私│
│    │欄第三段│東勢站簽│、第210條行 │文書罪，處有期徒刑│
│    │中附表一│帳單上偽│使偽造私文書│貳月，如易科罰金，│
│    │編號18部│造之「劉│罪，刑法第33│以新臺幣壹仟元折算│
│    │分      │日燐」署│9條第1項詐欺│壹日；減為有期徒刑│
│    │        │押1枚。 │取財罪。    │壹月，如易科罰金以│
│    │        │        │            │新臺幣壹仟元折算壹│
│    │        │        │            │日。              │
├──┼────┼────┼──────┼─────────┤
│19  │犯罪事實│中國石油│刑法第216條 │張婷芳犯行使偽造私│
│    │欄第三段│石岡豐勢│、第210條行 │文書罪，處有期徒刑│
│    │中附表一│路站簽帳│使偽造私文書│貳月，如易科罰金，│
│    │編號19部│單上偽造│罪，刑法第33│以新臺幣壹仟元折算│
│    │分      │之「劉日│9條第1項詐欺│壹日；減為有期徒刑│
│    │        │燐」署押│取財罪。    │壹月，如易科罰金，│
│    │        │1枚。   │            │以新臺幣壹仟元折算│
│    │        │        │            │壹日。            │
└──┴────┴────┴──────┴─────────┘

司法院資訊處製作；財團法人民間司法改革基金會備份。
